【裁判字號】    99,訴,4557
【裁判日期】    991126
【裁判案由】    清償借款
【裁判全文】
臺灣臺北地方法院民事判決              99年度訴字第4557號
原      告  臺灣中小企業銀行股份有限公司
法定代理人  羅澤成
訴訟代理人  李宗興
被      告  陽洋科技有限公司
兼法定代理  陳幼霞
人
被      告  陳復信
上列當事人間請求清償借款事件，本院於民國99年11月17日言詞
辯論終結，判決如下：
    主      文
被告應連帶給付原告新臺幣貳佰萬元，及自民國九十九年七月十
八日起至清償日止，按年息百分之三點一六計算之利息，暨自民
國九十九年八月十八日起至清償日止，其逾期在六個月以內者，
按上開利率百分之十計算違約金；其逾期超過六個月者，按上開
利率百分之二十計算違約金。
被告應連帶給付原告美金肆萬陸仟陸佰陸拾點伍元，及自民
國九十九年九月十四日起至清償日止，按年息百分之六點二五計
算之利息，暨自民國九十九年九月十四日起至清償日止，按上開
利率百分之二十計算之違約金。
訴訟費用新臺幣肆萬零佰零元由被告連帶負擔。
本判決於原告以新臺幣壹佰拾貳萬元或等值之中央政府重大交
通建設公債八十六年度甲類第十期登錄債券債票供擔保後，得假
執行。
    事實及理由
壹、程序方面：
    按當事人得以合意定第一審管轄法院。但以關於由一定法律
    關係而生之訴訟為限。前項合意，應以文書證之，民事訴訟
    法第24條定有明文。本件依兩造所訂授信約定書第12條、第
    13條之約定，合意以本院為管轄第一審法院，故本院就本件
    清償借款之訴自有管轄權。
貳、實體方面：
一、原告起訴主張：
  (一)被告陽洋科技有限公司（下稱陽洋公司）於民國97年3月28
    日邀同被告陳幼霞、陳復信為連帶保證人，與原告簽訂週轉
    金貸款契約，約定自97年4月2日起至98年4月2日止，在新臺
    幣（下同）2,000,000元之額度內由被告出具借據等文件循
    環動用，每筆借款期限為6個月，並約定利息按原告公告之
    「基準利率」加碼年利率0.85%計息，凡逾期償還本金或利
    息時，按借款總餘額自應償還日起，逾期6個月以內部分照
    上開利率10%，逾期超過6個月部分照上開利率20%加付違約
    金。被告陽洋公司於98年2月18日依前開約定出具授信動用
    申請書、借據向原告借款2,000,000元，借款期間自98年2月
    18日起至同年8月18日止，嗣後本金到期，被告洋陽公司於
    98年10月20日與原告簽訂契據條款變更契約，第一次展延到
    期日至99年2月18日；被告洋陽公司又於99年4月30日與原告
    簽訂契據條款變更契約，第二次展延到期日至99年8月18日
    。詎被告陽洋公司至99年8月18日到期後，未依約清償本息
    ，屢經催討無效，依授信約定書第5條其債務應視同全部到
    期，現被告陽洋公司尚積欠原告本金2,000,000元及利息、
    違約金。被告陳幼霞、陳復信為連帶保證人，依法應負連帶
    之責。
  (二)又被告陽洋公司於98年6月5日邀同被告陳幼霞、陳復信為連
    帶保證人，與原告簽訂進口物資融資契約，委請原告開發信
    用狀進口物資及對進口案提供融資，約定自98年6月17日起
    至99年6月17日止，在美金200,000元之額度內得循環開發信
    用狀，並以該契約授權原告支付每筆信用狀項下之款項，每
    筆遠期信用狀下融資款項之期限，自原告國外代理銀行付款
    日最長不得超過120日，並願於每筆遠期信用狀項下款項到
    期時立即清償本息及有關費用。該契約項下各筆融資之外幣
    款項利率，美金利率依原告國際部規定即牌告外幣放款利率
    計算。又被告譽得公司融資期間利率為6.25%，各筆融資到
    期或視為全部到期，未能立即償還本息時，應依到期日上開
    約定利率計付遲延利息，並按融資總餘額自應償還日起，逾
    期6個月以內部分照上開利率10%，逾期超過6個月部分照上
    開利率20%加付違約金。被告陽洋公司於98年6月30日向原告
    申請開發信用狀（LC號碼：9AUUH201954MF022）金額美金
    52,496.10元，約定墊款期間自98年7月14日起至同年11月11
    日止。嗣後本金到期，被告洋陽公司於98年10月20日與原告
    簽訂契據條款變更契約，第一次展延到期日至99年5月11日
    ；被告洋陽公司又於99年4月30日與原告簽訂契據條款變更
    契約，第二次展延到期日至99年11月11日。原告主張全部借
    款到期並於99年9月10日主張抵銷存款清償333,191元，故被
    告洋陽公司尚積欠原告美金46,663.53元，及利息、違約金
    。被告陳幼霞、陳復信為連帶保證人，依法應負連帶之責。
    爰依消費借貸契約及連帶保證法律關係起訴請求本金、利息
    及違約金等語。並聲明：如主文第一項、第二項所示。
二、被告未提出書狀僅到場表示對原告所訴不爭執。
三、經查，原告主張上開事實，業據其提出與所述相符之授信約
    定書、週轉金貸款契約、授信動用申請書、借據、進口物資
    融資契約、信用狀結匯暨墊款承認書、授權書、開發信用狀
    申請書、進口結匯證實書、進口單據到達通知/回單/聲明書
    、放款利率歷史資料表、催收款項暨呆帳備查卡、契據條款
    變更契約、催告通知函、催告代償通知函、抵銷通知函等件
    為證，被告於言詞辯論期日到場不爭執，自堪信原告主張為
    真實。從而，原告依消費借貸契約及連帶保證之法律關係請
    求被告給付如主文第一項、第二項所示之金額、利息、違約
    金，為有理由，應予准許。本件原告陳明願供擔保，以代釋
    明，聲請宣告假執行，核與規定相符，爰酌定相當擔保金額
    ，予以准許。
四、結論：本件原告之訴為有理由，並依民事訴訟法第78條、第
    85條第2項、第390條第2項，判決如主文。
中    華    民    國    99    年    11    月    26    日
                  民事第一庭    法  官  熊志強
以上正本係照原本作成
如對本判決上訴，須於判決送達後20日內向本院提出上訴狀。如
委任律師提起上訴者，應一併繳納上訴審裁判費。
中    華    民    國    99    年    11    月    26    日
                                書記官  謝盈敏

司法院資訊處製作；財團法人民間司法改革基金會備份。
